Fabiano da Rosa Gomes

Brasileiro 46 anos, casado.

Porto Alegre, RS M 51 9 9543 2916 gomes.fdr@gmail.com

PERFIL

Sou um profissional com mais de 9 anos de experiência na área de desenvolvimento e integração de sistemas.

Atuei no desenvolvimento de sistemas embarcados, criação de APIs, frontend web e sistemas para Desktop.

Atualmente faço parte de um time multidisciplinar que cuida da integração de equipamentos de análises clínicas com diversos ERPs existentes nos ramos de laboratórios e hospitais.

SKILLS

- C/C++
- Python
- Shell Script
- JavaScript
- SQL
- Docker
- Golang
- SVN e Git
- Linux

EXPERIÊNCIA

Desenvolvedor, VFR Sistemas

Porto Alegre, RS - 2019-2020(atual)

Criação e manutenção de sistemas para integrar equipamentos de analises clinicas em C++.

Desenvolvedor, Autonomo

Porto Alegre, RS - 2019

Criação de API e frontend para um clínica médica(ERP/Atendimento) em Python e JavaScript.

Desenvolvedor, Digicon SA

Gravataí, RS — 2011-2019

Criação e manutenção de firmwares e bibliotecas escritos em C/C++ para uso em dispositivos rodando Linux embarcado.

EDUCAÇÃO

Faculdade SENAC de Tecnologia

Tecnólogo em Sistemas de

Informação, 2014-2017.

Escola Tećnica Parobé.

Técnico em Eletrônica(2011)

Técnico em Mecânica(2005)

IDIOMAS

Inglês intermediário leio e escrevo bem, preciso aprimorar a conversação.